## L/F Luciane Franco

92 99343-9549

□ lucianegfco@gmail.com

Manaus/Am

Luciane-franco

#### SOBRE MIM

Me defino como uma pessoa determinada, com metas claras e definidas, analítica, inteligente emocionalmente, criativa, e, possuo habilidade em resolver problemas Tive a oportunidade de realizar a transição de carreira para a área de Testes de Software no final do ano de 2021, desde então, tenho dedicado a aprimorar meus conhecimentos, habilidades e experiencia através de cursos específicos da área e minhas rotinas no meu trabalho onde atuo.

#### HABILIDADES

# 7 / 10 Ferramenta Postman 8 / 10 Robot Framework 8/10 Testlink 8/10 Mantis

Jira

### EDUCAÇÃO

#### Nome do Grau/Diploma

Engenharia de software com ênfase em qualidade de software e teste de software

2022-2023

Nome do Grau/Diploma

Logística de suprimentos

Ciesa

2009-2011

#### EXPERIÊNCIA

#### Analista de Testes Jr

Tectoy SA/ Manaus/ Atuando 2023

Atuando no papel de analista de testes Jr, com experiência em testes manuais de web e mobile e conhecimentos em testes automatizados usando Selenium e Python através do RobotFramework.

- Desenvolvimento e execução dos cenários de testes e testes exploratórios.
- Criação de Plano de Testes e Relatório de Testes
- Rastrear bugs
- Desenvolver padrões de qualidade e identificar potenciais problemas para o usuário.
- Criação de testes manuais e automatizados para Web a APIs

#### Analista de Testes Jr

Instituto Conecthus/ Mananus / 2022 - 2023

Atuando como analista de testes Jr em atividades relacionadas a área.

- Organizar relatórios de Plano de testes e Relatório de testes.
- Executar testes manuais na web e mobile.
- Acompanhar os projetos e atualizar o Jira.
- Auxiliar o time em sugestões de melhorias para o projeto.

#### Assistente Administrativo de Software

Instituto Transire/ Manaus/ 2019- 2022

Atuava na prospecção de novos clientes (parceiros estabelecimentos e motoristas) para um novo projeto de software e auxiliava em testes mobile do projeto